台灣桃園地方法院刑事判決　　　　　　　　　　　　　　九十一年度交易字第五號
　　公　訴　人　臺灣桃園地方法院檢察署檢察官
　　被　　　告　甲○○
右列被告因公共危險等案件，經檢察官提起公訴（九十年度偵字第一九六六八號），
本院判決如左：
        主  文
甲○○服用酒類不能安全駕駛動力交通工具而駕駛，處罰金貳萬元，如易服勞役，以
佰元折算壹日。
被訴過失傷害部分公訴不受理。
        事  實
一、甲○○明知酒後不得駕車，竟於民國九十年十一月十八日晚間飲用高梁酒及玫瑰
    紅酒後（呼氣酒精測定值為每公升０．五毫克、尚未至精神耗弱及心神喪失之程
    度），於精神恍惚不能安全駕駛動力交通工具之際，駕騎車號ＳＥＷ－二八三號
    機車，沿桃園市○○路，由八德往桃園市方向行駛，於同日二十一時五十五分許
    ，途經三民路與中山路有燈號管制之交叉路口時，本應注意車輛行駛時，駕駛人
    應注意車前狀況，隨時採取必要之安全措施，且汽機車行駛至交叉路口欲轉彎時
    ，轉彎車應讓直行車先行，又汽車駕駛人有飲酒後其吐氣所含酒精成分超過每公
    升○．二五毫克以上者，不得駕駛汽車，依當時天候佳、市區路段有照明、路面
    無缺陷、無障礙，視距良好，該處燈號又正常運作中，並無不能注意之情事，竟
    疏未注意前開行車應注意之規定，未禮讓直行車先行即逕予加速搶先左轉，因而
    撞及對向由乙○○所駕附載丙○○欲直行之車牌ＲＸＥ－六七一號機車，致乙○
    ○受有牙齒斷裂、鼻子斷裂、下巴撕裂傷等傷害，經路人報警到場處理，並將甲
    ○○帶回警所酒精測試，於同日晚上二十二時五十七分測得其呼氣之酒精濃度值
    為每公升０．五毫克。
二、案經乙○○訴由桃園縣警察局桃園分局報請臺灣桃園地方法院檢察署檢察官偵查
    起訴。
        理  由
壹、有罪部分：
  一、右揭酒後駕車之事實，固據被告於偵審中所不諱言，並有桃園縣警察局桃園分
      局酒精測試紀錄一份附卷足憑，惟辯稱當時意識清楚，尚能自行駕騎機車赴警
      備隊接受酒測、過失傷害等調查，並未臻刑法上所指之不能安全駕駛動力交通
      工具云云。然按汽機車駕駛人有飲酒後其吐氣所含酒精成份超過每公升○．二
      五毫克以上者，不得駕駛汽車，道路交通安全規則第一百十四條第二款定有明
      文。而依照交通部運輸研究所民國七十九年八月對駕駛人行為之研究（酒醉駕
      車對駕駛行為之分析研究）指出，吐氣每公升酒精含量零點二五mg等於血液中
      酒精濃度（Blood Alcohol Concentration簡稱BAC）百分之零點零五（亦即每
      100ml血液中含50mg 酒精），而（1）BAC到達百分之0.03至百分之0.05時，對
      駕駛能力之影響為：多數駕駛人心境逐漸變幻不定、視覺與反應靈敏性減弱、
      對速度及距離的判斷力差。對心理行為之影響為：觀察力逐漸欠缺、心情漸趨
      輕鬆、自信心增加、多話、精神狀態處於陶醉感。（2）BAC到達百分之0.05至
      百分之0.08時，對駕駛能力之影響為：反應遲鈍、駕駛能力受損、遲而不決或
      決而不行。對心理行為之影響為：情緒鬆弛、感情與行為趨向誇張、肌肉不協
      調、精神處於興奮狀態。（3）BAC到達百分之0.08至百分之0.15時，對駕駛能
      力之影響為：判斷力嚴重受到影響、體能與精神協調受損、駕駛之體能困難增
      加。對心理行為之影響為：產生情緒異常現象、步伐不平穩、言語不清、反應
      惡劣、記憶及判斷力受損、精神處於錯亂狀態。（4）超過百分之 0.15時，對
      駕駛能力之影響為：視線搖晃、駕駛已進入恍惚狀態、判斷及理解遭到扭曲、
      駕駛不穩定。對心理行為之影響為：意識不明、嘔吐、站、走及講話困難、責
      任感喪失、精神處於麻痺狀態。（4）超過百分之0.5，對駕駛人能力之影響為
      ：無法開車。對心理行為之影響為：爛醉如泥、失去知覺可能致死、精神處於
      昏睡狀態。則被告駕駛自小客車為動力交通工具，其有服用酒類，當場經警測
      試呼氣酒精濃度值為○點五mg/L可證，對照上開交通部之研究報告，被告呼氣
      酒精濃度值為○‧五mg/L相當血液酒精濃度百分之○點一，對其駕駛能力之影
      響為：判斷力嚴重受到影響、體能與精神協調受損、駕駛之體能困難增加。對
      心理行為之影響為：產生情緒異常現象、步伐不平穩、言語不清、反應惡劣、
      記憶及判斷力受損、精神處於錯亂狀態。再證諸證人即承辦警員高志強於本院
      審理中結證稱被告帶回分局警備隊時，除了係夜間被告不同意做筆錄外，亦是
      酒後不能做筆錄等語，並有酒後觀察報告一紙在卷可參，足見被告顯已不能安
      全駕駛動力交通工具。所辯要係圖卸之詞，不可採信，是故，本件事證明確，
      被告犯行堪以認定。
  二、核被告甲○○所為，係犯刑法第一百八十五條之三服用酒類，不能安全駕駛動
      力交通工具而駕駛罪。爰審酌被告素行、犯罪後態度等一切情狀，量處如主文
      第一項所示之刑示懲，並諭知易服勞役之折算標準。
貳、公訴不受理部分：
  一、按告訴乃論之罪，告訴人於第一審辯論終結前得撤回其告訴；又告訴經撤回者
      ，法院應諭知不受理之判決，刑事訴訟法第二百三十八條第一項、第三百零三
      條第三款定有明文。
  二、本件公訴意旨認被告甲○○之所為（詳如事實欄所載過失傷害部分）係涉犯刑
      法第二百八十四條第一項之罪嫌，惟查此項罪名依同法第二百八十七條前段規
      定，須告訴乃論，茲據告訴人乙○○於本院審理中，當庭以言詞聲請撤回告訴
      ，依照前開規定，此部分應對之為不受理判決之諭知。
據上論結，應依刑事訴訟法第二百九十九條第一項前段、第三百零三條第三款、刑法
第一百八十五條之三、第四十二條第二項，罰金罰鍰提高標準條例第二條，判決如主
文。
本案經檢察官楊挺宏到庭執行職務。
中　　　華　　　民　　　國　　九十一　　年　　　三　　　月　　 十二 　　日
                                  台灣桃園地方法院交通法庭
                                      法  官  鄭新後
右為正本證明與原本無異。
如不服本判決，應於本判決送達後後十日內向本院提出上訴狀（應附繕本），上訴於
台灣高等法院。
                                      書記官  劉寶霞
中　　　華　　　民　　　國　　九十一　　年　　　三　　　月　　 十二 　　日
●附錄論罪科刑依據之法條：
◎刑法第一百八十五條之三：
  服用毒品、麻醉藥品、酒類或其他相類之物，不能安全駕駛動力交通工具而駕駛者
  ，處一年以下有期徒刑、拘役或三萬元以下罰金。
